臺灣板橋地方法院交通件裁定　　　　94 年度交聲字第 86 號
原處分機關交通部公路總局臺北區監理所蘆洲監理站
異　議　人
即受處分人　甲○○
上列異議人因違反道路交通管理處罰條例案件，對於交通部公路
總局臺北區監理所蘆洲監理站於民國94年1 月7 日以蘆監二字第
裁46─ACU773903 號所為之裁決處分（原舉發案號：台北市政部
警察局中正一分局交通分隊93年9 月9 日北市警交大字第ACU773
903 號），聲明異議，本院裁定如下：
    主  文
異議駁回。
    理  由
一、按汽車駕駛人，駕駛汽車有違反本條例之行為，經交通執勤
    警察或依法令執行交通稽查任務人員制止時，不聽制止或拒
    絕停車接受稽查而逃逸者，除按各該條規定處罰外，處新臺
    幣（下同）3000元以上6000元以下罰鍰，道路交通管理處罰
    條例第60條第1 項定有明文；又汽車駕駛人有第60 條 第1
    項情形者，除依原條款處罰鍰外，並予記違規點數1 點，同
    條例第63條第1 項第1 款亦定有明文。
二、原處分意旨略以：異議人即受處分人甲○○於民國93年9 月
    9 日上午11時43分許，駕駛車牌號碼為FOW ─542 號之重型
    機車，在忠孝東路東向西行駛至杭州南路口時，因「駕車行
    經有燈光號誌管制之交岔路口闖紅燈」之違規（另以交通部
    公路總局台北監理所蘆洲監理站違反道路交通管理事件蘆監
    二字第裁46─ACU773902 號裁決處分），經台北市政部警察
    局中正一分局交通分隊執勤警員予以攔停，然異議人又因「
    違反處罰條例之行為，拒絕停車接受稽查而逃逸」，遭執勤
    員警依違反道路交通管理處罰條例第60條第1 項，以臺北市
    政府警察局舉發違反道路交通管理事件通知單（下稱舉發通
    知單）北市警交大字第ACU773903 號舉發通知單舉發，嗣異
    議人分別於93年10月16日及93年11月12日提出申訴，經交通
    部公路總局臺北區監理所蘆洲監理站於94年1 月7 日以蘆監
    二字第裁46－ACU773903 號裁決書（下稱裁決書）裁決，裁
    處異議人罰鍰3000元，並記違規點數1 點。
三、異議意旨略以：異議人居住於五股，且工作係屬於個人作業
    ，且常於辦公室內作業，未曾於該時出入該地，該違規時段
    異議人係在公司聯絡客戶，且車子平時都是自己在使用，未
    曾借別人使用，再者異議人向蘆洲監理所提出申訴時蘆洲監
    理站亦未提出任何照片作為證據，實令異議人難以甘服，爰
    請求撤銷原處分云云。
四、經查：
（一）本件異議人甲○○於93年9 月9 日11時43分許，騎乘車牌
      號碼FOW －542 號重型機車，在忠孝東路東向西行駛至杭
      州南路口時，因「駕車行經有燈光號誌管制之交岔路口闖
      紅燈」之違規，經台北市政部警察局中正一分局交通分隊
      執勤警員予以攔停，然異議人又因「違反處罰條例之行為
      ，拒絕停車接受稽查而逃逸」，遭執勤員警逕行舉發，有
      舉發通知單影本（北市警交大字第ACU773903 號）1 件在
      卷可佐，原處分機關據此裁處異議人罰鍰新臺幣3000元，
      並記違規點數1 點，亦有裁決書影本（蘆監二字第裁46－
      AC U773903號）1 件在卷可佐。
（二）異議人雖辯稱：員警舉發與事實不符，異議人並無該時出
      入違規地點，且本件違規事實並無照片可資證明云云。惟
      查，異議人確於前開時、地有前揭之違規事實，業據證人
      即本件執勤舉發之員警王在垣於本院審理中具結證述屬實
      ，其證稱：「（問：當天舉發的情形為何？）當時駕駛騎
      著壹台紅色的重機車，載一個人，由忠孝東路行使內向車
      道，當時號誌是東西向紅燈，杭州南路往北是綠燈，該駕
      駛由內向車道直接迴轉往東，我站在路口旁邊吹哨鳴笛，
      請他靠路邊停車，該駕駛見狀煞車直接回頭，沒有停車，
      就直接騎走。我離該駕駛有二公尺的距離，該天中午，沒
      有下雨，出大太陽。（問：你看到車號是由正後面看到。
      ）對，因為當時他煞車迴轉時，我站在他的正後方，我有
      看到。我有查我們的掌上型電腦，連線到監理站，該機車
      就是紅色，也是光陽的機車，車型顏色都是相符。我們就
      逕行舉發。我們是依據攔停不停，就具單開罰。（問：你
      有無看錯車號？）沒有。」等語（見本院94年2 月23 日
      訊問筆錄第2 頁至第3 頁），並有證人庭呈現場地點照片
      1 紙附卷可稽。觀乎證人當時所站之位置，是距離駕駛人
      只有2 公尺，且當時是接近中午光線充足，天氣晴之情形
      下，而警員又係在駕駛人迴轉時，由正後方看到駕駛人之
      號牌，是員警應無誤認之情形。
（三）次查執行勤務警員掣單舉發違反道路交通管理處罰條例所
      列之違規事實，本質上為行政處分，係公務員基於職務上
      權力，依法就特定之具體事件所為具有公法上效果之單方
      行政行為，基於公務員為公法上行為具有公信力之原則，
      該行政處分當可被推定為真正，其據以依法處分之事實認
      定亦為真正無誤。反之，若謂公務員一切行政行為均須預
      留證據以證其實，則國家行政勢必窒礙難行，據此，刑事
      訴訟法就犯罪證據有關之規定中與屬行政秩序罰之交通違
      規裁罰本質不合之部分，自不在準用之列。本此公信原則
      ，立法者以道路交通管理處罰條例第92條第3 項之授權，
      賦予行政機關訂定違反道路交通管理事件統一裁罰基準及
      處理細則，使執勤員警得當機處分，以達其維護交通秩序
      、安全之行政目的。又衡情舉發員警與異議人素不相識，
      亦無怨仇，其依法執行公務，要無誣攀異議人之必要。況
      且本件異議人亦無法提出任何積極事證足以證明異議人於
      違規時、地確實在公司招待客戶，又異議人亦自承其車子
      平時都是自己在使用，未曾借別人使用，是異議人前開所
      辯：並無闖紅燈後又拒絕停車接受稽查而逃逸之情，員警
      可能看錯對象云云，顯係卸責之詞，尚不足採。
（四）綜上所述，本件異議人於上揭時、地，確有違反道路交通
      管理處罰條例第60條第1 項之事實，應堪認定。是原處分
      機關據上開規定，裁處異議人應納罰鍰新臺幣3000元，並
      記違規點數1 點，核無違誤。本件聲明異議為無理由，應
      予駁回。
五、據上論斷，應依道路交通案件處理辦法第19條，裁定如主文
    。
中    華    民    國    94    年    3    月    28    日
                  交通法庭           法  官  吳幸娥
上正本證明與原本無異。
如不服本裁定，應於送達後5日內，向本院提出抗告狀。
                                     書記官  洪惠玲
中    華    民    國    94    年    3    月    28    日
